臺灣高等法院民事裁定
109年度聲字第195號
聲  請  人   袁靜如
             謝諒獲  

上列聲請人因與相對人行政院等14人間假處分事件，對於中華民
國109 年3 月3 日臺灣臺北地方法院109 年度全字第78號裁定提
起抗告（本院109 年度抗字第506 號），並聲請訴訟救助，本院
裁定如下：
    主  文
聲請駁回。
    理  由
一、按當事人無資力支出訴訟費用者，法院應依聲請，以裁定准
    予訴訟救助，但顯無勝訴之望者，不在此限，民事訴訟法第
    107 條第1 項定有明文。關於無資力支出訴訟費用之事由，
    應提出可使法院信其主張為真實並能即時調查之證據，以釋
    明之，此觀同法第109 條第2 項、第284 條規定自明。又所
    謂無資力係指窘於生活，且缺乏經濟信用者而言。法院調查
    聲請人是否無資力支出訴訟費用，專就聲請人提出之證據為
    之，如聲請人並未提出證據，或依其提出之證據，未能信其
    無資力支出訴訟費用之主張為真實，即應將其聲請駁回，並
    無派員調查之必要（最高法院43年台抗字第152號判例、107
    年度台聲字第503號裁定意旨參照）。所謂顯無勝訴之望者
    ，係指聲請訴訟救助之當事人所提起之訴或上訴依其主張之
    事實於法律上本無獲得勝訴之望；或其起訴或上訴為不合法
    之情形而言（最高法院108年度台抗字第98號裁定意旨參照
    ）。
二、本件聲請人不服臺灣臺北地方法院（下稱臺北地院）民國10
    9 年3 月3 日所為109 年度全字第78號裁定，提起抗告（本
    院109 年度抗字第506 號事件，下稱抗字案），並聲請訴訟
    救助，惟依聲請人所提出之綜合所得稅各類所得資料清單、
    全國財產稅總歸戶財產查詢清單、其他訴訟准予聲請人訴訟
    救助之裁定（抗字案卷第5頁至第14頁），均未足以釋明聲
    請人有何窘於生活、缺乏經濟信用，或並無籌措新臺幣1,00
    0元抗告費之信用、技能之情，且即令聲請人於100年、101
    年間曾經其他訴訟准許訴訟救助之聲請，亦屬依當時各該案
    件之狀況所為之個案認定，非可拘束本院，自難認聲請人已
    提出能即時調查之證據資料以為釋明，其聲請即有未合。況
    命補繳裁判費之裁定，為法院於訴訟程序進行中所為之裁定
    ，依民事訴訟法第483 條規定，不得抗告（最高法院109年
    台抗字第278號民事裁定），是聲請人對於命其補繳假處分
    裁判費新臺幣1,000元之臺北地院109 年度全字第78號裁定
    提起抗告，即非合法，自屬顯無勝訴之望。依上開說明，聲
    請人聲請訴訟救助，自有未合，應予駁回。
三、據上論結，本件聲請為無理由，爰裁定如主文。 　
中　　華　　民　　國　　109 　年　　4 　　月　　30　　日
                    民事第二庭    
                        審判長法  官  陳容正
                              法  官  劉素如     
                              法  官  王怡雯
正本係照原本作成。
如不服本裁定，應於收受送達後10日內向本院提出抗告狀，並應
繳納抗告費新臺幣１千元。
中　　華　　民　　國　　109 　年　　4 　　月　　30　　日

                              書記官  陳禹任